【裁判字號】    97,交簡上,28
【裁判日期】    970408
【裁判案由】    公共危險
【裁判全文】
臺灣高雄地方法院刑事判決            97年度交簡上字第28號
上  訴  人
即  被  告  甲○
上列上訴人即被告因公共危險案件，不服本院96年度交簡字第
4367號中華民國96年12月26日第一審簡易判決（聲請簡易判決處
刑書案號：96年度偵字第27422 號），提起上訴，本院管轄之第
二審合議庭判決如下：
    主  文
上訴駁回。
甲○緩刑貳年，緩刑期間付保護管束。並應向公庫支付新臺幣參
萬元。且應向指定之公益團體、地方自治團體或社區提供壹佰小
時之義務勞務。
    事  實
一、甲○於民國96年9 月8 日19時許，在高雄縣鳳山市○○路
    212 號「阿村鵝肉店」與友人飲用酒類後，已達不能安全駕
    駛之程度，竟仍於同日21時許，騎乘車牌號碼為NH7-197 號
    重型機車，沿高雄縣鳳山市○○路由東往西行駛，行經該路
    段158 號前時，追撞前方同向停等紅燈，由王建明所駕駛之
    車牌號碼為Y7-396號自營小客車右後方保險桿，嗣於同日21
    時29分，經警測得甲○之呼氣中所含酒精濃度為每公升0.99
    9毫克，始查悉上情。
二、案經高雄縣政府警察局鳳山分局報告台灣高雄地方法院檢察
    署檢察官偵查後，聲請以簡易判決處刑。
    理  由
一、上揭犯罪事實，業據上訴人即被告甲○於警、偵訊及本院審
    理中坦承不諱，核與被害人王建明於警、偵訊中指訴之情節
    相符，復有高雄縣政府警察局鳳山分局警員林建志之證詞及
    酒精濃度呼氣測試報告、刑法第185 條之3 案件測試觀察紀
    錄表、高雄縣政府警察局舉發違反道路交通管理事件通知單
    、道路交通事故現場圖、道路交通事故調查報告表(一)、(二)、
    案發現場照片11張在卷可稽。足徵，被告之自白與事實相符
    ，應可採為認定事實之依據，本件事證明確，被告犯行洵堪
    認定。
二、按行為後法律有變更者，適用行為時之法律，但行為後之法
    律有利於行為人者，適用最有利於行為人之法律，現行刑法
    第2 條第1 項定有明文。查刑法第185 條之3 業已於97年1
    月2 日修正公布，並於同年月4 日施行，修正前刑法第185
    條之3 規定：「服用毒品、麻醉藥品、酒類或其他相類之物
    ，不能安全駕駛動力交通工具而駕駛者，處1 年以下有期徒
    刑、拘役或3 萬元以下罰金」，而修正後刑法第185 條之3
    規定：「服用毒品、麻醉藥品、酒類或其他相類之物，不能
    安全駕駛動力交通工具而駕駛者，處1 年以下有期徒刑、拘
    役或科或併科15萬元以下罰金」，其罰金刑部分已由3 萬元
    以下罰金，修正提高為15萬元以下罰金，並得併科處罰，是
    被告行為後法律已有變更，經比較新舊法之結果，新法對被
    告並非有利，應依刑法第2 條第1 項前段之規定，適用行為
    時法即修正前刑法第185 條之3 處斷。本案經本院審理結果
    ，認第一審判決對被告甲○論以修正前刑法第185 條之3 之
    不能安全駕駛動力交通工具罪，量處有期徒刑2 月，並諭知
    易科罰金之折算標準，其認事、用法及量刑均無不當，應予
    維持。
三、上訴人即被告上訴意旨雖以：被告深感後悔，原審判刑2 月
    ，量刑過重，且被告年齡已高，復失業7 年多，經濟確有困
    難為由，請求將原判決撤銷，更為適當之判決等語。然而，
    按量刑輕重，係屬事實審法院得依職權自由裁量之事項，苟
    已斟酌刑法第57條各款所列情狀而未逾越法定刑度，不得遽
    指為違法關於刑之量定及易科罰金之折算標準，係實體法上
    賦予法院得為自由裁量之事項，倘其未有逾越法律所規定之
    範圍，除顯有失出失入等科罰與罪責不相當之情形外，應予
    尊重，不得任意加以指摘（最高法院72年臺上字第6696號、
    75年臺上字第70 33 號判例意旨參照）。查原審量刑之酌科
    ，係綜據被告素行、生活狀況、智識程度、本件犯行所生之
    危害性、被告犯後態度等與犯行不法內涵相關之一切情狀而
    為謹慎之裁量，無何科罰與罪責不相當之瑕疵可指。被告上
    訴意旨指摘原判決處刑失當，難認為有理由，應予駁回。
四、另查，上訴人即被告前未曾受有期徒刑以上刑之宣告，素行
    尚稱良好，有臺灣高等法院被告前案紀錄表可稽，其犯本案
    ，導致被害人受有損害，惟業已與被害人達成和解，並給付
    賠償金，有被害人署名之收據1 紙在卷可參（詳本院卷第28
    頁），上訴人即被告犯後復能坦認犯行，犯後態度良好，深
    具悔意，茲念其僅因一時失慮，致罹刑典，其經此偵、審教
    訓後，應知所警惕，信無再犯之虞，爰宣告緩刑2 年，以啟
    自新，然審酌被告前揭所為乃破壞交通安全秩序，雖未造成
    明顯侵害，然為促使其日後得以知曉尊重法治之觀念，本院
    乃認除前開緩刑宣告外，另有賦予被告一定負擔之必要，再
    被告於本院審理中坦承犯行，並表示願支付國庫3 萬元，且
    願意義務勞動擔任義工（本院卷第36頁），以求緩刑之宣告
    ，因認上開對其所宣告之刑，以暫不執行為適當，惟斟酌被
    告因守法觀念薄弱而觸法，為確保其能記取教訓，命其向國
    庫捐款3 萬元，併予諭知被告應向執行檢察官指定之公益團
    體、地方自治團體或社區提供100 小時之義務勞務，以發揮
    附條件緩刑制度之立意及避免短期自由刑執行所肇致之弊端
    ，以期符合本件緩刑目的，並依刑法第93條第1 項第2 款之
    規定，宣告於緩刑期內付保護管束，俾資矯正，以觀後效。
據上論斷，應依刑事訴訟法第455 條之1 第1 項、第3 項、第
364 條、第368 條，刑法第74條第1 項第1 款、第2 項第4 款、
第5 款、第93條第1 項第2 款，判決如主文。
本案經檢察官乙○○到庭執行職務。
中    華    民    國    97    年    4     月    8     日
                  刑事第十二庭審判長  法  官  洪碩垣
                                      法  官  葉文博
                                      法  官  張  震
以上正本證明與原本無異。
不得上訴。
中    華    民    國    97    年    4     月     8    日
                                      書記官  鄒秀珍
附錄法條：
中華民國刑法第185條之3
服用毒品、麻醉藥品、酒類或其他相類之物，不能安全駕駛動力
交通工具而駕駛者，處一年以下有期徒刑、拘役或科或併科十五
萬元以下罰金。


司法院資訊處製作；財團法人民間司法改革基金會備份。
